臺灣新竹地方法院刑事判決　　　　　　　　　　　　　九十一年度易字第一一六號
　　公　訴　人　臺灣新竹地方法院檢察署檢察官
　　被　　　告　甲○○
右列被告因違反毒品危害防制條例案件，經檢察官提起公訴（九十一年度毒偵字第四
三號）及移
    主  文
甲○○連續施用第二級毒品，累犯，處有期徒刑伍月，如易科罰金以參佰元折算壹日
。
    事  實
一、甲○○有多項前科，民國八十六年五月八日台灣高等法院就其所犯贓物、竊盜及
    違反麻醉藥品管理等罪，以八十六年度聲字第五九二號定應執行之刑為有期徒刑
    一年四月，甲○○自八十六年五月十五日入監執行，迄八十七年九月四日執行完
    畢，惟甲○○於八十六年間復因竊盜、違反麻醉藥品管理條例、違反槍砲彈藥刀
    械管制條例等罪，經本院以八十六年度易字第一一一六號判處有期徒刑一年二月
    確定，自八十七年九月五日接續執行，迨八十九年九月十二日縮刑期滿執行完畢
    。另甲○○因施用毒品案件，經本院以八十八年度毒聲字第二五八九號裁定送觀
    察、勒戒後，認有繼續施用之傾向，而依八十九年度毒聲字第一三九號裁定送強
    制戒治，嗣經臺灣新竹地方法院檢察署檢察官於九十年八月三日以九十年度戒毒
    偵字第一五三號、九十年度毒偵字第一一八二號為不起訴處分確定。
二、詎甲○○不知悔改，基於概括犯意，自九十年十月三十一日下午二時四十分許回
    溯前九十六小時內之某時起，至九十一年三月底止，在其位於新竹縣湖口鄉○○
    村○○鄰○○路○段三四五號住處、新竹市新豐鄉友人住處等地，以三、四天施
    用一次之頻率，用水煙斗吸食安非他命之方式，施用第二級毒品安非他多次，嗣
    先於九十年十月二十四日下午四時十分許，在新竹縣竹北市○○街一二八巷前為
    警攔檢盤查，惟甲○○拒絕盤查反駕車欲衝撞逃逸，經警開槍後受傷昏迷，而於
    九十年十月三十一日下午二時四十分許，在新竹縣竹北市東元醫院六二一號病房
    採尿，經送驗後呈甲基安非他命陽性反應，後於九十年十一月十四日中午十二時
    三十分許，經警通知採尿而再度查獲。
三、案經新竹縣警察局竹北分局報請台灣新竹地方法院檢察署檢察官偵查起訴及移送
    併辦。
    理  由
一、訊據被告甲○○對於右揭連續施用第二級毒品安非他命之犯行，於本院審理時已
    坦承不諱，且被告於九十年十月三十一日下午二時四十分許，在新竹縣竹北市東
    元醫院六二一號病房採尿（尿液檢體編號：Ａ－二五八）送鑑驗之結果，確呈甲
    基安非他命陽性反應，有憲兵司令部刑事鑑識中心九十一年四月十五日（九一）
    綱得字第０四二八０號鑑驗通知書、尿液檢體姓名代號對照表各一份在卷可按，
    而被告於九十年十一月十四日中午十二時三十分許，經警採尿（尿液檢體編號：
    北九一）送請昭信科技顧問股份有限公司以氣相層析質譜儀分析法確認檢驗後，
    則呈甲基安非他命陽性與嗎啡陽性反應，亦有尿液檢體姓名代號對照表、昭信科
    技顧問股份有限公司九十年十一月二十六日出具之濫用藥物陽性檢體檢驗報告各
    一紙附卷足憑。按甲基安非他命經口服投與後約百分之七十於二十四小時內自尿
    液中排出，約百分之九十於九十六小時內自尿液中排出，甲基安非他命之檢出與
    其投與方式、投與量、個人體質、採尿時間及檢測儀器之精密度等諸多因素有關
    ，惟依上述資料推斷，最長不可能超過四日，有行政院衛生署藥物食品檢驗局八
    十一年二月八日（八一）藥檢壹字第００一一五六號函一紙在卷可稽。是被告坦
    承施用第二級毒品安非他命，應與事實相符，堪予採信。
二、被告前因施用毒品案件，經本院以八十八年度毒聲字第二五八九號裁定送觀察、
    勒戒後，認有繼續施用之傾向，而依八十九年度毒聲字第一三九號裁定送強制戒
    治，嗣經臺灣新竹地方法院檢察署檢察官於九十年八月三日以九十年度戒毒偵字
    第一五三號、九十年度毒偵字第一一八二號為不起訴處分確定；被告又於前開不
    起訴處分後五年內，復因二犯施用第二級毒品安非他命案件，經本院以九十一年
    度毒聲字第一一三號裁定送強制戒治，此有不起訴處分書、台灣新竹地方法院檢
    察署刑案資料查註紀錄表及台灣高等法院被告全國前案紀錄表附卷足稽。是以，
    本件罪證明確，被告上開連續施用第二級毒品之犯行洵堪認定。
三、核被告所為，係犯毒品危害防制條例第十條第二項之罪。被告施用安非他命前、
    後之持有安非他命之低度行為，應為其施用第二級毒品之高度行為所吸收，不另
    論罪。被告所為數施用安非他命毒品行為，時間緊接，所犯罪名相同，顯係基於
    概括之犯意為之，為連續犯，爰依刑法第五十六條之規定以一罪論，並加重其刑
    。移送併辦部分，雖未經起訴，然因其與本件已起訴之犯罪事實，有連續犯裁判
    上一罪之關係，為起訴效力所及，本院自得一併審理，附此敘明。又被告前因贓
    物、竊盜及違反麻醉藥品管理等罪，經台灣高等法院以八十六年度聲字第五九二
    號定應執行之刑為有期徒刑一年四月，迄八十七年九月四日執行完畢，復因竊盜
    、違反麻醉藥品管理條例、違反槍砲彈藥刀械管制條例等罪，經本院以八十六年
    度易字第一一一六號判處有期徒刑一年二月確定，自八十七年九月五日接續執行
    ，迨八十九年九月十二日縮刑期滿執行完畢，有台灣高等法院被告全國前案紀錄
    表乙份在卷足憑，其於有期徒刑執行完畢後五年以內再犯本件有期徒刑以上之罪
    ，為累犯，應依刑法第四十七條規定遞加重其刑。爰審酌被告有施用毒品之不良
    素行，施用毒品本係自戕行為，對他人法益尚無具體危害，惟一再施用毒品不知
    悔改，及犯罪後坦承犯行等一切情狀，量處如主文所示之刑，並諭知易科罰金之
    折算標準。
四、至於警方在九十年十月二十四日下午四時十分許，於新竹縣竹北市○○街一二八
    巷前攔檢時，在車上查獲扣得之吸食器一組、注射針筒一支、美娜水一瓶（九十
    年保管字第一八二三號，見九十一年偵字第七二七號卷內第三十頁），以及疑似
    安非他命零點一公克（九十年安保管字第五四八號，見九十一年偵字第七二七號
    卷內第三一頁），被告均否認為其所有，亦否認供其吸食安非他命之用。經查，
    當時被告與案外人曾森源乃駕車同行，被告經警開槍後復受傷昏迷送醫，且被告
    自承施用毒品之器具係水煙斗，則扣案之吸食器一組、注射針筒一支、美娜水一
    瓶是否確為被告所有、供被告犯本罪所用之物，即非無疑，爰不為沒收之諭知。
    第查，疑似安非他命零點一公克之扣案物經送內政部警政署刑事警察局鑑驗結果
    ，並未含有第二級毒品安非他命之成分，而係檢出第三級毒品愷他命（Ｋｅｔａ
    ｍｉｎｅ）之成分，此有該局九十一年三月二十九日出具之刑鑑字第０九一００
    三六二二０號鑑驗通知書在卷可按（見九十一年偵字第七二七號卷內第三三頁）
    ，該毒品雖係違禁物，但與本件被告被訴施用之第二級毒品安非他命迥然有異，
    且被告是否因此另涉持有第三級毒品之罪嫌，實宜由公訴人另行處理，爰不併予
    宣告沒收，亦附此敘明。
五、又被告於九十年十一月十四日中午十二時三十分許，經警採尿（尿液檢體編號：
    北九一）送請昭信科技顧問股份有限公司以氣相層析質譜儀分析法確認檢驗後，
    亦呈嗎啡陽性反應部分，與本件被告被訴施用第二級毒品安非他命之犯行，行為
    互殊，犯意各別，允宜由公訴人另為處理，併敘明之。
據上論斷，應依刑事訴訟法第二百九十九條第一項前段，毒品危害防制條例第十條第
二項，刑法第十一條前段、第五十六條、第四十七條、第四十一條第一項前段，罰金
罰鍰提高標準條例第二條，判決如主文。
本案經檢察官李翠玲庭執行職務。
中      華      民      國      九十一      年     六    月   二十八    日
                                臺灣新竹地方法院刑事第一庭
                                    法  官  李  珮  瑜
右正本證明與原本無異。
如不服本判決，應於判決送達後十日內向本院提出上訴狀( 應附繕本 )，上訴於臺灣
高等法院。
                                    書記官  龔  紀  亞
中      華      民      國      九十一      年     六    月   二十八    日
附錄本案論罪科刑法條全文：
毒品危害防制條例第十條：
施用第一級毒品者，處六月以上五年以下有期徒刑。
施用第二級毒品者，處三年以下有期徒刑。
